臺灣新北地方法院板橋簡易庭民事簡易判決
110年度板簡字第1444號
原      告  劉其書  
被      告  宜泰資產管理有限公司

法定代理人  簡昭政  
訴訟代理人  陳巧姿  
上列當事人間請求損害賠償事件，本院於中華民國111年7月7日
言詞辯論終結，判決如下：
    主      文
原告之訴駁回。
訴訟費用新臺幣貳仟玖佰捌拾元由原告負擔。
    事實及理由
壹、程序部分
　　按訴狀送達後，原告不得將原訴變更或追加他訴，但請求之
    基礎事實同一者；擴張或減縮應受判決事項之聲明者，不在
    此限，民事訴訟法第255條第1項第2款、第3款定有明文。查
    本件原告起訴時訴之聲明為：被告應給付原告新臺幣（下同
    ）274,800元，及自起訴狀繕本送達翌日起至清償日止，按
    週年利率百分之5計算之利息。嗣於民國111年6月27日以民
    事起訴狀（損害賠償補正）變更訴之聲明為：被告應給付原
    告180,275元，及自該書狀繕本送達翌日起至清償日止，按
    週年利率百分之5計算之利息（見本院卷第89頁），核原告
    所為之聲明減縮，與原訴請求所主張之基礎事實同一，僅減
    縮應受判決事項之聲明，證據資料亦得共通利用，核與前揭
    法律規定相符，自應准許。
貳、實體部分
一、原告主張：
㈠、被告持臺灣彰化地方法院（下稱彰化地院）90年度促字第223
    85號（下稱系爭支付命令）於民國108年1月2日向原告聲請
    強制執行，未料彰化地院民事執行處誤認該執行名義有效，
    逕囑託彰化縣田中地政事務所執行強制程序之限制登記，然
    原告已在執行之初向被告聲明，未收受系爭支付命令及執行
    債權已罹逾時效，故不應聲請強執程序，且被告以其利息請
    求超過5年時效期間等仍故意向法院聲請強制執行，致原告
    須向法院供擔保停止執行，原告於109年8月間聲請測量原居
    住地時，意外發現該地從108年1月4日即遭限制登記，然被
    告尚需保護相對人即刻撤回強制執行程序，其執意執行其心
    可議。爰依侵權行為之法律關係請求被告應給付原告180,27
    5元，及自起訴狀繕本送達翌日起至清償日止，按週年利率
    百分之5計算之利息。
二、被告則以：本件被告依法受讓債權，並依強制執行法之規定
    聲請強制執行，並無故意或過失，再者原告並未舉證受有如
    何之損害等語，資為抗辯，並聲明：原告之訴駁回。
三、不爭執事項：
㈠、被告前執臺灣彰化地方法院（下稱彰化地院）之系爭支付命
    令為執行名義向原告聲請強制執行，由彰化地院以108年度
    司執字第522號辦理強制執行程序（下稱系爭執行程序）。
㈡、原告於系爭執行程序以系爭支付命令不合法、系爭支付命令
    之債權請求權罹於消滅時效為由提起債務人異議之訴，經彰
    化地院以108年度斗簡字第46號以系爭支付命令之債權（下
    稱系爭債權）請求權全部罹於時效為由撤銷系爭執行程序（
    下稱系爭一審判決），嗣經被告上訴，彰化地院民事庭認系
    爭請求權僅102年9月17日以前之利息及逾期手續費5年短期
    請求權罹於短期消滅時效，而以108年度簡上字第65號撤銷
    系爭一審判決關於撤銷未罹於消滅時效部分之強制執行程序
    確定（下稱系爭二審判決）。
㈢、原告就系爭二審判決提起再審之訴，經彰化地院以109年度再
    易字第2號駁回再審之訴。　　
三、得心證之理由：
　　原告主張之上揭事實，業據其提出彰化地院110年度執事聲
    字第5號民事裁定、彰化地院110年3月31日108年司執癸字第
    552號通知函、彰化地院110年度聲140號民事裁定、彰化地
    院收款項收據8紙等件為證（見本院卷第43至55頁、第107至
    113頁），惟被告則以前揭情詞置辯，是本件應探究者厥為
    ：㈠、被告是否應就系爭執行命令對原告聲請強制執行負損
    害賠償責任？㈡、損害賠償之項目及數額？茲析述如后：
㈠、被告是否應就系爭執行命令對原告聲請強制執行負損害賠償
    責任？　
  ⒈按因故意或過失，不法侵害他人之權利者，負損害賠償責任
    ；民法第184條第1項前段定有明文。再按侵權行為損害賠償
    責任，須行為人因故意過失不法侵害他人權利，亦即行為人
    須具備歸責性、違法性，並不法行為與損害間有相當因果關
    係，始能成立，且主張侵權行為損害賠償請求權之人，對於
    侵權行為之成立要件應負舉證責任（最高法院98年度台上字
    第1452號判決）。
　⒉查被告係於108年1月2日執系爭支付命令對原告之財產聲請強
    制執行，固經彰化地院於110年7月2日以90年度促字第22385
    號以系爭支付命令未合法送達為由撤銷系爭支付命令之確定
    證明書。惟依系爭第一審判決及系爭第二審判決，原告主張
    系爭支付命令送達不合法及系爭債權請求權罹於消滅時效，
    可見原告並不否認系爭債權之存在，僅抗辯系爭支付命令之
    合法性及抗辯消滅時效，是系爭支付命令於彰化地院撤銷系
    爭支付命令之確定證明前既屬合法之執行名義，而被告係於
    108年1月2日執合法之執行名義即系爭支付命令向彰化地院
    聲請本件強制執行，有蓋有彰化地院收狀戳印之民事聲請強
    制執行狀可稽（見彰化地院110年度彰簡字第137號卷第95頁
    ），則被告聲請本件強制執行時系爭支付命令之確定證明書
    尚未經彰化地院撤銷，參以被告係受讓取得系爭債權，並未
    參與取得系爭支付命令之督促程序，自難認有故意或過失侵
    害原告權利之行為，況被告於執形式上合法之執行名義就系
    爭債權對原告強制執行，係屬正當權利之行使，非屬不法之
    行為，自無違法性，應認被告無庸負侵權行為損害賠償責任
    。故原告主張被告以非法執行名義聲請強制執行，致原告受
    有損害，應負損害盆賠償責任，難認有據。
㈡、損害賠償之項目及數額？
　　被告無須負侵權行為損害賠償責任業如前述，自毋庸審酌損
    害賠償之項目及數額。
四、綜上所述，原告依侵權行為之法律關係請求被告給付180,27
    5元，及自起訴狀繕本送達翌日起至清償日止，按週年利率
    百分之5計算之利息，為無理由，應予駁回。
五、本件事證已臻明確，兩造其餘之攻擊或防禦方法，及未經援
    用之證據，經本院斟酌後，認為均不足以影響本判決之結果
    ，自無一一詳予論駁之必要，併此敘明。
六、訴訟費用負擔之依據：民事訴訟法第78條。本件訴訟費用額
    ，依後附計算書確定如主文所示金額。
中　　華　　民　　國　　111 　 年　　7　　月　　27　　日
                  臺灣新北地方法院板橋簡易庭
                               法  官  吳孟竹
本件得上訴
      計    算    書
項        目          金      額（新臺幣）      備    註
第一審裁判費               2,980元
合        計               2,980元
以上正本係照原本作成。
如不服本判決，應於送達後20日內，向本院提出上訴狀並表明上
訴理由，如於本判決宣示後送達前提起上訴者，應於判決送達後
20日內補提上訴理由書（須附繕本）。
如委任律師提起上訴者，應一併繳納上訴審裁判費。
中　　華　　民　　國　　111 　 年　　7　　月　　27　　日
                               書記官  李庭君